臺灣臺中地方法院民事判決
110年度中簡字第2262號
原      告  賴照榮
訴訟代理人  張捷安  律師
            劉思顯  律師
被      告  陳叙靜
訴訟代理人  房彥廷
上列當事人間損害賠償事件，本院於民國111年5月25日言詞辯論
終結，判決如下：
    主      文
被告應給付原告新臺幣70523元，及自民國110年6月18日起至清
償日止，按年息5%計算之利息。
原告其餘之訴及假執行之聲請均駁回。
訴訟費用由被告負擔1/5，餘由原告負擔。
本判決原告勝訴部分得假執行。
    事實及理由
一、原告主張：被告於民國108年10月22日上午8時5許，駕駛車
    牌號碼000-0000號自用小客車(下稱系爭車輛)，自臺中市○○
    區○○路000巷00號處，由南往北欲倒車進入道路時，理應注
    意駕駛車輛倒車時，應注意車後狀況，且應暫停讓後方車先
    行，並隨時採取必要之安全措施，而依當時情形天氣晴、日
    間自然光線、路面柏油、乾燥、無缺陷、無障礙物、視距良
    好，並無不能注意之情事，竟疏未注意及此，適原告騎乘車
    牌號碼000-0000號普通重型機車，沿上開路段由東向西方向
    行駛前來，行經上開地點時，雙方因閃剎不及發生擦撞，致
    原告受有左側手肘擦傷、左側膝部挫傷併拉傷、右側手肘挫
    傷、右肘、右胸、左肘、兩膝多處挫擦傷、右胸第6肋骨（
    線性）骨折、軀幹（右胸部）挫傷等傷害，爰請求被告賠償
    醫療費用新臺幣(下同)9107元、慰撫金50萬元，合計509107
    元，及自起訴狀繕本送達翌日起至清償日止，按年息5%計算
    之利息。
二、被告則以：比對兩造所提出之監視器錄影畫面及現場照片可
    知，原告之「左膝」並未遭系爭車輛碰撞、右膝亦未遭系爭
    車輛車尾碰撞，亦未擦撞到原告機車之擋風板，原告人、車
    亦未倒地，故原告「右肘、右胸」之傷勢，顯然並非兩車碰
　　撞所造成，並無積極證據足以證明原告因本件事故受有傷害
　　，原告請求被告賠償醫療費用9107元、慰撫金50萬元並無理
    由等語置辯，請求駁回原告之訴，並陳明如受不利判決，願
    供擔保，請准宣告假執行。
三、按因故意或過失，不法侵害他人之權利者，負損害賠償責任
     ；汽車、機車或其他非依軌道行駛之動力車輛，在使用中
    加 損害於他人者駕駛人應賠償因此所生之損害；不法侵害
    他人 身體、健康者，對於被害人因此喪失或減少勞動能力
    ，或增 加生活上之需要時，應負損害賠償責任；不法侵害
    他人之身 體、健康、名譽、自由、信用、隱私、貞操，或
    不法侵害其 他人格法益而情節重大者，被害人雖非財產上
    之損害，亦得 請求賠償相當之金額，民法第184條、第191
    條之2前段、第  193條第1項、第195條分別定有明文。被告
    因本件過失傷害案件，經臺灣高等法院臺中分院於111年4月
    28日以110年度上易字第748號刑事判決(下稱系爭判決)判處
    拘役30日，如易科罰金，以1000元折算1日確定，有原告提
    出之系爭判決在卷可稽，被告抗辯原告未因本件事故受有傷
    害云云，即難採信，依上開規定，被告應就原告所受損害負
    賠償責任。惟，
　㈠系爭判決認定本件事故原告所受之傷害，僅為「左側手手肘
    擦傷、左側膝部挫傷、右側手肘挫傷」，是原告所提出之醫
    療費用與本件有關者，僅有衛生福利部臺中醫院之醫療費用
    747元。
  ㈡慰藉金之賠償須以人格權遭遇侵害，使精神上受有痛苦為必
    要，其核給之標準固與財產上損害之計算不同，然非不可斟
    酌雙方身分資力與加害程度，及其他各種情形核定相當之數
    額(最高法院51年台上字第223號號判例意旨參照)。本院審
    酌原告因本件車禍受有左側手手肘擦傷、左側膝部挫傷、右
    側手肘挫傷，原告精神確實痛苦，而原告109年度所得總額
    有93322元，名下財產總額0000000元，被告109年所得總額
    有0000000元，名下財產總額861490元，有本院依職權調閱
    兩造稅務電子閘門財產所得調件明細表附卷可稽，被告資力
    高於原告等情，因認原告請求被告賠償精神慰撫金50萬元，
    尚屬過高，應予核減為10萬元。
　㈢是原告得請求被告賠償之金額為醫療費用747元、精神慰撫金
    10萬元，合計100747元。惟損害之發生，被害人與有過失者
    ，法院得減輕賠償金額或免除之，民法第217條第1項定有明
    文。且民法第217條規定之目的，在謀求加害人與被害人間
    之公平，故在裁判上法院得依職權減輕或免除之(最高法院8
    5年台上字第1756號判例意旨參照)。另法院對於賠償金額減
    至何程度，抑為完全免除，應斟酌雙方原因力之強弱與過失
    之輕重以定之(最高法院54台上字2433號。本件事故經系爭
    判決法院送請臺中市車輛事故鑑定覆議委員會覆議結果，認
    為：一、陳叙靜駕駛自用小客車，倒車駛入車道時未謹慎後
    倒、未注意其他車輛並讓其先行，為肇事主因。二、賴照榮
    駕駛普通重型機車，行經未劃分向標線路段，偏左行駛、未
    注意車前狀況，為肇事次因，有兩造提出之臺中市交通事故
    裁決處110年12月3日中市交裁管字第1100085463號函附覆議
    意見書在卷可稽，本院認原告與被告過失比例應為3：7。依
    此計算，原告得請求被告賠償之金額為70523元「計算式：1
    00747元×7/10＝70523元(元以下四捨五入）」。
四、綜上所述，原告依侵權行為之法律關係，請求被告給付7052
    3元，及自起訴狀繕本送達被告翌日即110年6月18日起至清
    償日止，按年息5%計算之法定遲延利息之範圍內，洵屬正當
    ，應予准許。逾此範圍之請求，為無理由，其假執行之聲請
    亦失所依據，應併予駁回。
五、本件原告勝訴部分，係依民事訴訟法第427條第1項規定適用
    簡易程序所為被告敗訴之判決，依同法第389條第1項第3款
    規定，應依職權宣告假執行。原告雖陳明願擔保聲請宣告假
    執行，然此僅係促請本院注意而已，毋庸就其聲請為准駁之
    裁定，末此敘明。 
六、本件事證已臻明確，兩造其餘攻擊防禦方法或舉證，經審
　　後，認與判決結果不生影響，爰不逐一論列。
七、訴訟費用負擔之依據：民事訴訟法第79條。
中　　華　　民　　國　　111 　年　　7 　　月　　13　　日
                  臺中簡易庭  法  官  劉正中
以上為正本係照原本作成。
如不服本判決，應於送達後20日內，向本院提出上訴狀並表明上
訴理由，及繳納上訴裁判費。如於本判決宣示後送達前提起上訴
者，應於判決送達後20日內補提上訴理由書（須附繕本）。如委
任律師提起上訴者，應一併繳納上訴審裁判費。
中　　華　　民　　國　　111 　年　　7 　　月　　13　　日
                              書記官  江婉君